【裁判字號】    88,訴,621
【裁判日期】    891027
【裁判案由】    傷害致死
【裁判全文】
臺灣屏東地方法院刑事判決                          八十八年度訴字第六二一號
    公  訴  人  臺灣屏東地方法院檢察署檢察官
    被      告  乙○○
    指定辯護人  本院公設辯護人丙○○
右列被告因傷害致死案件，經檢察官提起公訴（八十八年度偵字第五六八四號），本
院判決如左：
    主  文
乙○○傷害人之身體，因而致人於死，處有期徒刑參年捌月。
    事  實
一、緣林明財為遊民，性好杯中物，平日以拾荒或於乙○○設於屏東市○○路二一三
    號之葬儀社打零工為生，並長期宿於該處；乙○○則係安非他命精神病及酒癮患
    者，為精神耗弱之人，民國八十八年五月二十六日下午八時許，乙○○與林明財
    在前開葬儀用品存放處廣場前飲酒，因酒後不滿林明財長期宿於該處，即基於傷
    害犯意，徒手毆打並以腳用力踏踢已酒醉而躺臥不醒之林明財腹部，致林明財胸
    腹大量出血而於同年月二十七日上午八時許因出血性休克死亡。
二、案經屏東縣警察局屏東分局移送台灣屏東地方法院檢察署檢察官偵查起訴。
    理  由
一、訊據被告乙○○，坦承有以拳頭毆打被害人林明財，惟否認有故意以腳用力踏踢
    被害人之犯行，辯稱係喝醉酒不小心踩到被害人肚子云云，惟查證人即被告之母
    甲○○於警訊時供稱：「（你兒子乙○○有否告訴你，他如何打傷林明財？）我
    兒子說有打他的眼睛，然後踢他的身體，是胸腹的部位」等語，而被害人林明財
    經解剖時發現腹腔內有大量出血現象，確因受鈍器傷所引起，導致出血性休克而
    死亡，經台灣屏東地方法院檢察署檢察官率同法醫師相驗屍體確實並予解剖，有
    驗斷書、相驗屍體證明書、及勘驗筆錄及解剖紀錄報告在卷為憑，亦與卷附照片
    八幀吻合，且經本院函詢法務部法醫研究所，亦認為「而腸道出血因腸道為軟性
    具彈性物，要因擠壓而致皮下出血且應有因巨大外物及對擠之反作用力方能造成
    ，如躺平時由右腳大力蹬踩才有可能造成，此等腹部出血不易因跌倒造成」等語
    ，有該所八十九年五月三十日法醫所八九理字第○九二○號函附卷可參，恰與證
    人甲○○之證詞相符，顯見被害人遭踏踢力道甚大，並非被不小心踩到所致，是
    被害人林明財應係遭被告故意用力踏踢腹部致腹腔大量出血致死應堪認定，被告
    所辯不足採信。被告以腳用力踏踢人之腹部，客觀上非不能預見可致被害人因出
    血過多致死。被害人林明財終因腹腔內大量出血，造成出血性休克死亡，已如前
    述，是被告之行為，與被害人之死亡間，有相當因果關係，其死亡又非不能預見
    ，被告自應負傷害致人於死之罪責。是本件事證明確，被告犯行洵堪認定。
二、核被告所為係犯刑法第二百七十七條第二項前段傷害致死罪，又被告係安非他命
    精神病及酒癮之患者，案發當時應屬於精神耗弱之狀態一節，有屏安醫院八十九
    年九月二十二日屏安醫字第○○○四六八號函附屏安刑鑑字第八九○九○五號精
    神鑑定報告附卷可資佐參，應依刑法第十九條第二項規定減輕其刑。爰審酌被告
    素行、犯罪動機、平日提供被害人生活處所、資助及犯後態度等一切情狀，量處
    如主文所示之刑。
據上論斷，應依刑事訴訟法第二百九十九條第一項前段、刑法第二百七十七條第二項
前段、第十九條第二項判決如主文。
中      華      民      國      八十九      年    十    月    二十七    日
                                          臺灣屏東地方法院刑事第二庭
                                                     法   官  吳永宋
右正本證明與原本無異。
對於本判決如有不服應於收受送達後十日內向本院提出上訴書狀上訴於台灣高等法院
高雄分院並按他造當事人之人數附具繕本。
                                                      書記官  陳靖麗
中      華      民      國      八十九      年    十    月    二十七    日
附錄本判決論罪之法條：
中華民國刑法第二百七十七條
傷害人之身體或健康者，處三年以下有期徒刑、拘役或一千元以下罰金。
犯前項之罪因而致人於死者，處無期徒刑或七年以上有期徒刑；致重傷者
，處三年以上十年以下有期徒刑。


司法院資訊處製作；財團法人民間司法改革基金會備份。
